臺灣花蓮地方法院民事簡易判決
111年度花勞簡字第13號
原      告  鄭遠章  
訴訟代理人  陳芝蓉律師（法扶律師）
被      告  臺北汽車客運股份有限公司

法定代理人  李博文  
訴訟代理人  魏辰州律師
上列當事人間請求給付資遣費等事件，本院於民國111年11月1日
言詞辯論終結，判決如下：
    主    文
被告應給付原告新臺幣48,600元，及自民國111年11月2日起至清
償日止，按年息百分之5計算之利息。
原告其餘之訴駁回。
訴訟費用由被告負擔百分之20，餘由原告負擔。
本判決原告勝訴得假執行；但被告如以新臺幣48,600元為原告預
供擔保，得免為假執行。
　　事實及理由
一、按訴狀送達後，原告不得將原訴變更或追加他訴，但請求之
    基礎事實同一者、擴張或減縮應受判決事項之聲明者，不在
    此限，民事訴訟法第255條第1項但書第2款、第3款定有明文
    。查原告起訴時原聲明：被告應給付原告新臺幣（下同）14
    3,250元。嗣因原告於民國111年10月31日以民事準備書㈠狀
    擴張訴之聲明為被告應給付原告247,500元及遲延利息，核
    原告所為，係未變更訴訟標的法律關係，請求之基礎事實同
    一，而擴張或減縮應受判決事項之聲明者，揆諸前揭法條規
    定，自應准許。
二、原告主張：原告受雇於被告擔任客運司機，108年12月5日到
    職，約定每月薪資45,000元至48,000元，被告自111年2月15
    日起未再派班給原告，於同年月24日片面告知原告調派至被
    告台北中華站任職，於同年3月1日報到，未曾和原告協調，
    而原告父母年邁，居住花蓮縣無人照顧，無法接受被告調派
    ，原告曾向被告花蓮站站長詹益慶反應上情，然未獲理會，
    雖未依照被告指定之日期到台北中華站報到，但也有跟台北
    中華站站長余棟振報告緣由，非無故曠職，原告也在111年3
    月1日即向花蓮縣政府申請勞資爭議調解，惟被告在111年3
    月15日以原告曠職3日終止勞動契約，依勞資爭議處理法第8
    條規定，並不合法，不生終止效力，原告離職前6個月平均
    薪資為45,000元，被告仍應給付原告111年3月至5月薪資135
    ,000元及資遣費112,500元等語。爰依勞動基準法及勞工退
    休金條例之相關規定，提起本件訴訟。並聲明：被告應給付
    原告247,500元，及自民事準備書㈠狀繕本送達翌日起至清償
    日止，按年息百分之5計算之利息。
三、被告則以：因疫情影響，被告台北－花蓮客運路線業務量嚴
    重減縮，被告不得不做業務上人力配置的調整，而台北中華
    站確實有人力短缺，需要增加人力，故調派原告前往支援，
    且被告已提供原告到異地工作使用之宿舍，及相關生活上需
    要之設備，選擇調派原告而非其他人並無特殊考量，亦有其
    他人從花蓮縣調派至台北中華站，其等領的薪水相較於原告
    在花蓮工作時的薪水多出一倍以上，對原告並無不利益，且
    原告接獲調職通知後都未提出無法接受調派之事由而逕行曠
    職，兩造係111年3月間協調不成立才終止勞動契約等語，資
    為抗辯。並聲明：原告之訴駁回。
四、本院之判斷：
　㈠被告主張依勞基法第12條第1項第6款，以原告無正當理由繼
    續曠工三日為由，以系爭存證信函終止兩造間僱傭契約，是
    否合法？
　  ⒈按勞資爭議在調解、仲裁或裁決期間，資方不得因該勞資
      爭議事件而歇業、停工、終止勞動契約或為其他不利於勞
      工之行為；勞方不得因該勞資爭議事件而罷工或為其他爭
      議行為，勞資爭議處理法第8條定有明文。又所謂調解期
      間，係指直轄市或縣（市）主管機關依職權交付調解，並
      通知勞資爭議當事人之日，或接到勞資爭議當事人一方或
      雙方之完備調解申請書之日起算，至調解紀錄送達之日終
      止。
　  ⒉查原告於111年2月24日收到被告以令文通知其調職後，旋
      即於111年3月1日向花蓮縣政府申請勞資爭議調解，經該
      府於同年月21日始召開調解會議乙節，為被告所不爭執，
      且有花蓮縣政府爭議調解紀錄可按，依照前述勞資爭議處
      理法第8條規定，在調解期間（即從111年3月1日原告申請
      調解之日起算，至調解紀錄送達之日止），被告依法不得
      因該勞資爭議事件而終止勞動契約或為其他不利於勞工之
      行為。但於111年3月21日調解會議之前，被告即於同年月
      15日對原告為終止勞動契約之意思表示，被告人員異動通
      知書在卷可稽，並經被告自陳在卷，此舉顯與前述勞資爭
      議處理法第8條之規定不符，自屬無效，不生終止契約之
      效力。
  ㈡原告請求被告給付資遣費127,882元部分：
　  ⒈按雇主違反勞動契約或勞工法令，致有損害勞工權益之虞
      者，勞工得不經預告終止契約；第17條規定於本條終止契
      約準用之；又雇主依前條終止勞動契約者，應依左列規定
      發給勞工資遣費：一、在同一雇主之事業單位繼續工作，
      每滿1年發給相當於1個月平均工資之資遣費。二、依前款
      計算之剩餘月數，或工作未滿1年者，以比例計給之。未
      滿1個月者以1個月計，勞基法第14條第1項第6款、第4項
      、第17條第1項分別定有明文。如前所述，被告於111年3
      月15日本件勞資爭議調解期間終止勞動契約，顯屬違反勞
      工法令致有損害勞工權益之虞，且依兩造勞資爭議調解紀
      錄所載，原告於111年3月21日調解時當場向被告表示無意
      願至台北上班，請求資方資遣等語，堪認原告已於調解當
      日向被告表示依上述規定終止勞動契約，此項意思表示即
      屬合法有效，故兩造間之勞動契約自調解當日起已經終止
      。
　  ⒉按勞工適用本條例之退休金制度者，適用本條例後之工作
      年資，於勞動契約依勞動基準法第十一條、第十三條但書
      、第十四條及第二十條或職業災害勞工保護法第二十三條
      、第二十四條規定終止時，其資遣費由雇主按其工作年資
      ，每滿一年發給二分之一個月之平均工資，未滿一年者，
      以比例計給；最高以發給六個月平均工資為限，不適用勞
      動基準法第十七條之規定，勞工退休金條例第12條第1項
      定有明文規定。原告既依勞動基準法第14條第1項第6款終
      止勞動契約，自得依上開規定請求給付資遣費。
　  ⒊而所謂平均工資，係指計算事由發生之當日前6個月內所得
      工資總額除以該期間之總日數所得之金額。工作未滿6個
      月者，指工作期間所得工資總額除以工作期間之總日數所
      得之金額，勞動基準法第2條第4款定有明文。查本件兩造
      勞動契約終止日為111年3月21日，原告在前6個月（110年
      9月22日至111年3月21日）所得工資，原告固主張為每月4
      5,000元，惟被告提出原告自110年1月至111年2月之薪資
      單，平均月薪僅為28,169元（已扣除111年7月、9月未領
      薪之月份，未算入分母），而兩造勞動契約對於工作報酬
      僅約定：視乙方提供勞務程度發給，惟不低於基本工資等
      語，是兩造對於平均薪資之認定不一致，原告之平均工資
      仍應以其實領之數額為計算，較為公允。另原告在上開6
      個月期間內，110年9月22日至同年月30日、111年3月1日
      至同年月21日，被告並未給付薪資，如仍計算上開日數作
      為分母，對原告顯為不利，應予扣除，則原告平均工資應
      為877元（計算式：(26,669＋25,154＋27,715＋26,815＋26,0
      54)÷(31+30+31+31+28)＝877，元以下四捨五入），一個月
      之平均工資為26,310元（計算式：877×30＝26,310）。原
      告自108年12月5日受僱於被告公司，至111年3月21日終止
      勞動契約止，年資為2年3月16日，非勞工退休金條例94年
      7月1日施行前已適用勞基法並於施行後仍服務於同一事業
      單位之勞工，依上開規定，應適用勞工退休金條例之退休
      金制度，勞工退休金條例資遣基數為1+53/360（資遣基數
      計算公式：([年+(月+日÷30)÷12]÷2），原告得請求被告
      公司給付之資遣費為30,183元（計算式：月薪×資遣費基
      數，元以下四捨五入），原告向被告請求給付資遣費30,1
      83元為有理由，自應准許，逾此部分請求，則無理由。
  ㈢原告請求給付111年3月至5月薪資部分，然兩造勞動契約已於
    111年3月21日終止，故原告僅得請求111年3月1日至21日被
    告尚未給付之薪資18,417元（計算式：877×30＝18,417），
    逾此部分請求，則無理由。
  ㈣綜上，原告請求被告給付48,600元之部分為有理由；逾上述
    部分之請求，為無理由。
五、末按給付無確定期限者，債務人於債權人得請求給付時，經
    其催告而未為給付，自受催告時起，負遲延責任。其經債權
    人起訴而送達訴狀，或依督促程序送達支付命令，或為其他
    相類之行為者，與催告有同一之效力。遲延之債務，以支付
    金錢為標的者，債權人得請求依法定利率計算之遲延利息。
    其利率未經約定，亦無法律可據者，年息為百分之5，為民
    法第229條第2項、第233條第1項前段、第203條分別明定。
    本件原告對被告之請求權屬未定給付期限之金錢債權，故其
    就上述48,600元請求被告給付自民事準備書㈠狀繕本送達翌
    日即111年11月2日起至清償日止，按年息百分之5計算之利
    息，亦屬有理。
六、綜上所述，原告依勞動基準法及勞工退休金條例之相關規定
    ，請求被告給付如主文第1項所示，為有理由，應予准許；
    逾上述部分之請求，為無理由，應予駁回。
七、本件原告勝訴部分，係就勞工之給付請求，為雇主敗訴之判
    決，依勞動事件法第44條第1項，應依職權宣告假執行。併
    依勞動事件法第44條第2項，同時宣告被告得預供擔保而免
    為假執行。
八、本件事證已臻明確，兩造其餘攻擊防禦方法及所提證據，經
    審酌均於判決結果無影響，爰不予逐一論駁，併此敘明。
九、訴訟費用負擔之依據：民事訴訟法第79條。
中　　華　　民　　國　　111 　 年　　11　　月　　17　　
日
                  花蓮簡易庭　法　官　邱韻如
上列為正本係照原本作成。
如不服本判決，應於送達後20日內，向本院提出上訴狀並表明上
訴理由，如於本判決宣示後送達前提起上訴者，應於判決送達後
20日內補提上訴理由書（須按他造當事人之人數附繕本）。
如委任律師提起上訴者，應一併繳納上訴審裁判費。
中　　華　　民　　國　　111 　年　　11　　月　　17　　日
                              書記官  張芝瑜